# 半年报计提盈余公积吗

提问人：jangyanbo 时间：2015-08-12 22:04:14
陈老师好：请问半年报是否需要计提盈余公积呢！

回答人：chenyiwei
如果准备在下半年依据上半年实现的净利润实施现金分红、未分配利润转增股本等利润分配性质的操作的，则建议计提；其他情况无需计提，到年末按全年净利润统一计提即可。

提问人：沉默羔羊 时间：2017-07-22 09:48:36
陈老师，请问这些有明确规定吗？

回答人：chenyiwei
从公司法“公司分配利润时......”这一条规定推导出来的。

提问人：凌晨四点半。 时间：2018-07-24 16:50:48
陈版主，我们准备按 6 月 30 日申报IPO，那需要在半年报的时候计提盈余公积吗？

回答人：chenyiwei
除非准备依据半年报数据现金分红或者转增股本，否则不需要。